Rangga Saputra

Cimahi, Jawa Barat | 089652252614 | ranggamul25@gmail.com | Linkedin | Github | Website Profile |

PROFIL

Perkenalkan saya Rangga Saputra mahasiswa STMIK Mardira Indonesia Bandung jurusan Teknik Informatika. Saat ini saya telah menyelesaikan pembelajaran di program Kampus Merdeka mengikuti kegiatan Belajar Mandiri MSIB Batch 5 dan saya tergabung dalam Bangkit Academy 2023 yang mempelajari Cloud Computing. Saya juga telah melakuka kegiatan magang mandiri di Dinas Diskominfo Provinsi Jawa Barat Kota Bandung dengan fokus ke pengembangan Website *Fullstack*. Saat ini juga saya telah menyelesaikan Studi S1 jurusan Teknik Informatika dengan IPK 3,66. Saya senang mengetahui banyak hal baru, terutama dalam pengembangan Backend. Saya suka menjalin kerjasama dengan banyak orang, saya cukup mudah beradaptasi dan sangat menyukai pengalaman mempelajari hal-hal baru.

Programming Html, Css, JavaScript, Php, Google Cloud

Database MySQL, PostgreSQL, SQLite

Tools Bootstrap, TailwindCss, ExpressJs, NodeJs, Code Igniter, Laravel, Herd, Xampp,

Laragon, TablePlus, Postman, Github, Vercel, 000Webhost

Soft Skill Berpikir Kritis dan Pemecahan Masalah, Manajemen Waktu, Kemampuan

Beradaptasi dan Ketahanan. selengkapnya di History Dashboard Bangkit Saya

PENGALAMAN

Mahasiswa Bangkit Academy

Cimahi, Studi Independen

Cloud Computing

Agustus 2023 - Januari 2024

- Fokus pada Pengembang Backend dan buat API menggunakan Java Script dengan Express Js dan Node
 Js Framework. Serta selalu menguji API menggunakan Postman dan selalu memantau permintaan dari
 Api di Google Cloud.
- Kelola layanan cloud google untuk kebutuhan tugas akhir dengan menggunakan manajemen proyek cloud, penyimpanan cloud, database cloud mysql, terapkan semua api ke google cloud menggunakan App Engine. Serta dapat mengelola Saldo Google Credit dengan baik.
- Berpartisipasi dalam sesi Pelatihan yang Dipimpin Instruktur, yang mencakup pengembangan soft skill, peningkatan bahasa Inggris, dan pelatihan pengembangan Android yang terfokus.
- Berpartisipasi dalam pembuatan aplikasi bertema manusia sebagai proyek puncaknya, menggabungkan klasifikasi nutrisi bertenaga AI melalui Tensorflow, pemanfaatan database berbasis Google Cloud, dan keberhasilan implementasi UI dengan integrasi aplikasi menggunakan Jetpack Compose.
- Teknologi yang Digunakan: Html, JavaScript, ExpressJs, Postman, Cloud MySQL, Cloud Storage Bucket, Php Native.

MSIB Batch 5 Student

Cimahi, Studi Independen

Student

Agustus 2023 - Januari 2024

- Dapat melengkapi seluruh persyaratan dengan baik untuk mengikuti kegiatan MSIB.
- Soft skill manajemen waktu, berpikir kritis, untuk dikembangkan lebih lanjut.
- Menyelesaikan semua laporan mingguan kepada mentor dan supervisor dengan baik.
- Dapat menyelesaikan Tugas Laporan Akhir selama proses mengikuti kegiatan MSIB tepat waktu.

Magang Diskominfo Provinsi Jawa Baarat

Bandung

Pengembang Web FullStack

Oktober2024 – Desember 2024

- Selesaikan proyek sesuai kebutuhan pengguna.
- Proyek Menggunakan Teknologi PHP dengan Laravel FrameWork dan database MySQL.

SMK Sangkuriang 1 Cimahi

Cimahi

Peserta lembaga sertifikasi profesi

Juli 2021 - Juli 2021

- Memahami tentang pemrograman dasar, pemrograman berorientasi objek, algoritma pemrograman dan pemrograman Web.
- Mampu menyelesaikan tugas proyek pembuatan aplikasi pembayaran SPP Online di SMK Sangkuriang 1 sesuai waktu yang ditentukan.

Koperasi Usaha Pos Indonesia

Cimahi

Pengembang Web FullStack

Juli 2022 - Juli 2022

- Selesaikan proyek sesuai dengan kebutuhan pengguna.
- Proyek Menggunakan Teknologi PHP dengan Laravel FrameWork dan database MySQL.

Indriver, Shoppe Food, Gojek Driver

Bandung

Mitra Driver

Desember 2022 - Sekarang

- Pekerjaan Sampingan Paruh Waktu.
- Pahami alur penggunaan aplikasi Indriver sebagai Driver dengan baik.
- Memahami situasi jalanan di Bandung dan Cimahi.

PENDIDIKAN

STMIK Mardira Indonesia

Bandung

Teknik Informatika

Juli 2021 - Sekarang

- Mahasiswa S1 yang aktif di semester enam.
- (IPK): 3,66. Semester 1-8.

SMK Sangkuriang 1 Cimahi

Cimahi

Rekayasa Perangkat Lunak

Juni 2019 - Juli 2021

- Nilai Akhir 81,38.
- Melengkapi Lembaga Sertifikasi Profesi.
- Aktif di Laboratorium Komputer dan mengikuti Organisasi GENETIQ (Generasi Beretika Qur'ani).

LISENSI DAN SERTIFIKASI

Penyelesaian Sertifikat Cloud Computing Bangkit Academy

Menjadi Insinyur Google Cloud

Administrasi Sistem dan Layanan Infrastruktur TI

Pelajari Pemrograman JavaScript Dasar

Pelajari Pemrograman Web Dasar

Belajar Membangun Aplikasi Back-End untuk Pemula dengan Google Cloud

Memulai Pemrograman Dasar untuk Menjadi Pengembang Perangkat Lunak

Pelajari Dasar-Dasar Git dengan GitHub Pengenalan ke Logika Pemrograman (Programming Logic 101) Bit dan Byte Jaringan Komputer